【裁判字號】    90,易,1066
【裁判日期】    900406
【裁判案由】    竊盜
【裁判全文】
臺灣板橋地方法院刑事判決                          九十年度易字第一六六號
    公  訴  人  臺灣板橋地方法院檢察署檢察官
    被      告  丙○○
右列被告因竊盜案件，經檢察官提起公訴（九十年度偵字第三六０三號），本院判決
如左：
    主  文
丙○○竊盜，處拘役伍拾玖日，如易科罰金，以參佰元折算壹日。
    事  實
一、丙○○意圖為自己不法之所有，於民國九十年二月十日凌晨三時零五分許（起訴
    書誤繕為二時三十分許），在台北縣三重市○○○路十五巷口，見甲○○借予乙○○車牌號碼ＵＥＲ─五四三號輕型機車（車主係甲○○之父吳友助）之鑰匙仍
    留置於機車上而未取出，竟意圖為自己不法之所有，基於竊盜之犯意，遂趁無人
    之際，以前開鑰匙啟動該機車電門後正欲騎走時，為乙○○當場發現予以制止，
    丙○○即棄車逃逸，乙○○在後追趕，至台北縣三重市○○○路三一號前，丙○○適為巡邏員警當場查獲。
二、案經台北縣警察局三重分局報請台灣板橋地方法院檢察署檢察官偵查起訴。
    理  由
一、訊據被告固坦承於右揭時間、地點，欲將車牌號碼ＵＥＲ─五四三號輕型機車騎
    走時，為乙○○所當場發現之事實不諱，惟矢口否認有何竊盜犯行，辯稱：當日
    凌晨二點多時，伊不知其姓名、住址之友人綽號「阿昌」男子稱其機車鑰匙放在
    機車上，拜託叫伊將該機車從台北縣三重市○○○路口移置同市○○○路天台廣
    場前停放云云。惟查：右揭犯罪事實，業據被害人甲○○於警訊時、被害人乙○○於警訊及本院審理時指訴綦詳，其中被害人乙○○指稱：「我於九十年二月七
    日十二時許，在泰山高中前向甲○○借車號ＵＥＲ─五四三號輕型機車，並於九
    十年二月十日二時三十分許，因我來三重市天台廣場九樓跳舞，所以將機車停放
    在文化南路十五巷口，我於同日三時五分許發覺我向甲○○借來的機車忘了把鑰
    匙拿起來，留在機車上，所以又返回要拿鑰匙，而發現被告丙○○要騎走該機車
    ，於是我就攔住他，並說：『你偷我的車』，於是被告丙○○棄車逃逸，而我就
    在後追趕，到文化南路三一號前發現警察正在盤查丙○○，於是我就上前向警方
    說丙○○偷我機車。我機車停放在文化南路十五巷口時有上大鎖，可是鑰匙忘了
    拔起來。」（見偵卷第四頁正面及反面）、「當時我外套放在機車座墊下的置物
    箱，我覺得冷，就要去拿外套穿，發現被告坐在該機車上，且我車子的大鎖被被
    告解開了。我鑰匙插在車身置物箱的鑰匙孔上，忘記取下，我機車有上二個大鎖
    ，一個是機車大鎖鎖在後輪，一個是前岔鎖，鎖在前輪，我確定我離開時，二個
    大鎖都有上。因為我二個大鎖的鑰匙與機車的鑰匙放在一起，我有先鎖完大鎖之
    後，才開車身置物箱放外套，放完外套之後，鑰匙是插在車身置物箱的鑰匙孔上
    忘記拿下來。我發現被告把我機車前後的二個大鎖都解開來了，之後他已經把機
    車的鑰匙插入機車電門鎖，我是剛好過去拿外套，發現被告已經啟動了機車。」
    （見本院九十年三月二十七日審判筆錄）等語綦詳。被告雖執前開情詞為辯，然
    被告自警訊、偵查及本院審理時，均始終無法供述「阿昌」之真實姓名、年籍或
    聯絡方法以供本院查證，其所言是否屬實，已是可疑。而在警訊時，警員質以被
    告丙○○如係友人「阿昌」委託移置機車，有無告知車號、車型及有無拿機車鑰
    匙給被告等節，被告丙○○答稱：「我朋友沒有告訴我車號，只有告訴我說是一
    部輕機車，五十西西，他沒有拿鑰匙給我，他當時跟我說他機車鑰匙停放時忘記
    拔下來。」云云（見偵卷第六頁反面），則依被告警訊所言，友人「阿昌」僅告
    知伊係五十西西輕型機車，根本未告知機車之【廠牌】、【車型】及車號，且只
    有告知機車鑰匙忘記取下云云；嗣被告於偵查中改稱「阿昌」未告知車號，只有
    說【機型】，及鎖二個大鎖云云（見偵卷第十六頁反面）；至本院訊問時則又改
    稱「阿昌」未告知伊車號，只說鑰匙插在車上，是五十西西，【三陽廠牌】的機
    車云云（即改稱「阿昌」尚另有告知機車廠牌），前後所供反覆不一。更何況被
    告於偵查中供稱其與綽號「阿昌」者僅認識三天，足見二人並不熟稔，則「阿昌
    」竟能於未告知被告有關機車車牌號碼、車型及正確停車位置，即放心委託被告
    代其將機車移置，實與常理相違。再者，車號ＵＥＲ─五四三號機車停放之地點
    係在三重市天台廣場附近，該處十分繁榮，被害人乙○○及被告丙○○均係前往
    天台廣場九樓跳舞，車號ＵＥＲ─五四三號機車停放位置之周圍亦停放有許多機
    車，業據被害人乙○○於本院陳明，則既然該處停放眾多機車，而「阿昌」復未
    告知機車車號、車型、特徵，於此情形下，被告如何正確辨識哪輛機車係「阿昌
    」之機車無誤，顯有疑問。其所辯無非事後卸責之詞，無足採信。此外，並有車
    籍作業系統─查詢認可資料及甲○○立具之贓物認領保管單據各一份在卷可稽。
    本件事證已明，被告竊盜犯行，洵堪認定。
二、按被告係將機車電門啟動，處於隨時可移動之狀態，已置該機車於自己實力支配
    之下，核其所為，係犯刑法第三百二十條第一項竊盜罪。爰審酌被告素行、智識
    程度、犯罪動機、目的、手段、所生危害與犯後否認，毫無悔意等一切情狀，量
    處如主文所示之刑，並諭知易科罰金之折算標準。
據上論斷，應依刑事訴訟法第二百九十九條第一項前段、刑法第三百二十條第一項、
第四十一條第一項前段，罰金罰鍰提高標準條例第一條前段、第二條，判決如主文。
本案經檢察官吳宗光到庭執行職務
中      華      民      國    九十      年      四      月      六      日
                                      臺灣板橋地方法院刑事第五庭
                                          法  官  陳  翠  琪
右正本證明與原本無異。
如不服本判決，應於判決送達後十日內，向本院提出上訴狀。
                                          書記官  曹  秋  冬
中      華      民      國    九十      年      四      月      十      日
附錄本案論罪科刑法條全文
中華民國刑法第三百二十條
(普通竊盜罪、竊佔罪)
意圖為自己或第三人不法之所有，而竊取他人之動產者，為竊盜罪，處五年以下有期
徒刑、拘役或五百元以下罰金。
意圖為自己或第三人不法之利益，而竊佔他人之不動產者，依前項之規定  處斷。
前二項之未遂犯罰之。


司法院資訊處製作；財團法人民間司法改革基金會備份。
